【裁判字號】    99,聲,232
【裁判日期】    990820
【裁判案由】    停止執行
【裁判全文】
臺灣臺北地方法院民事裁定               99年度聲字第232號
聲  請  人  洪農
訴訟代理人  陳福寧律師
相  對  人  坡心商業股份有限公司
法定代理人  吳藏
相  對  人  陳從龍
相  對  人  臺北市稅捐稽徵處大安分處
法定代理人  蔡耀五
相  對  人  財政部臺北市國稅局大安分局
法定代理人  曾有成
上列當事人間債務人異議之訴事件，聲請人聲請停止執行，本院
裁定如下：
    主  文
聲請人供擔保新臺幣肆拾萬元後，本院九十八年度司執申字第六
二二九五號執行事件關於臺北市○○區○○段二小段二一四八建
號建物（門牌號碼為臺北市○○街八十三之一號）內之編號十八
停車位之強制執行程序，於本院九十九年度訴字第三六九三號第
三人異議之訴事件判決確定前應暫予停止。
    理  由
一、按有回復原狀之聲請，或提起再審或異議之訴，或對於和解
    為繼續審判之請求，或提起宣告調解無效之訴、撤銷調解之
    訴，或對於第 4條第1項第5款之裁定提起抗告時，法院因必
    要情形或依聲請定相當並確實之擔保，得為停止強制執行之
    裁定，強制執行法第18條第 2項定有明文。復按法院依強制
    執行法第18條第 2項定擔保金額而准許停止強制執行之裁定
    者，該項擔保係備供債權人因停止執行所受損害之賠償，其
    數額應依標的物停止執行後，債權人未能即時受償或利用該
    標的物所受之損害額，或其因另供擔保強制執行所受之損害
    額定之，非以標的物之價值或其債權額為依據（最高法院91
    年度台抗字第429號裁判意旨參照）。
二、經查，本件聲請人以相對人陳從龍對相對人坡心商業股份有
    限公司（下稱坡心公司）聲請執行之標的物即坐落於臺北市
    ○○區○○段二小段第2148建號（門牌號碼為臺北市○○街
    83-1號）建物所含編號18之停車位（下稱系爭停車位），並
    非坡心公司所有，為第三人忠冠建設股份有限公司（下稱忠
    冠公司）斥資興建，忠冠公司始為真正所有人，聲請人係向
    忠冠建設公司買受停車位之人，因忠冠公司怠於行使權利，
    聲請人為保全債權，代位忠冠公司提起第三人異議之訴為由
    ，聲請裁定停止本院 98年度司執字第62295號損害賠償事件
    之強制執行程序，經本院依職權調取各該卷宗審究後，認為
    聲請人之聲請為有理由，應予准許。
三、再查，上開執行事件係相對人陳從龍持本院民國 97年4月13
    日核發北院隆 94執申字第49714號債權憑證（本案執行名義
    為最高法院94年度台上字第2164號民事判決正本、台灣高等
    法院93年度重上字第426號民事判決正本、本院 92年度重訴
    字第1462號民事判決正本）為執行名義聲請強制執行，其對
    第三人坡心公司之債權總額為新臺幣（下同）81,940,875元
    ，而本院民事執行處於 98年7月20日受理後即於同年8月4日
    核發北院隆 98司執申字第62295號函，囑託臺北市大安地政
    事務所辦理不動產之查封登記（包括聲請人主張所有坐落於
    臺北市○○區○○段二小段 388號土地上第2148建號建物；
    門牌號碼為臺北市○○街83-1號，含共同使用部分建號2253
    、2255之持分及停車位編號18），其中聲請人所主張第2148
    建號建物所占共同使用部分2253建號（含停車位編號18號）
    之權利範圍為100000分之 386（其中編號18之停車位之權利
    範圍為100000分之 255），經送請啟聿不動產估價師事務鑑
    定結果，評估價格為每坪579,532元，再參酌附近成交行情
    中屋齡較新者之停車位價格約為2,000,000元，聲請人起訴
    時陳報以1,600,000元為該停車位之價值，尚屬可採，則以
    系爭停車位之價額1,600,000元計算，已逾1,500,000元，為
    得上訴第三審案件，參考各級法院辦案期限實施要點規定，
    第一、二審程序審判案件之期限分別為1年4個月、2年、1年
    ，再加計期間因裁判送達或卷宗移審等作業時間，聲請人提
    起第三人異議之訴獲准停止執行因而致相對人之執行延宕之
    期間預估約為5年，是考量相對人因停止執行未能即時受償
    上開債權總額所受損害約為上開第三人異議之訴訴訟標的價
    額1,600, 000元之法定遲延利息即400,000元〔1,600,000元
    ×5%×5＝400,000元〕估算其應供擔保數額，茲裁定如主文
    所示。
四、依強制執行法第18條第 2項，民事訴訟法第95條，裁定如主
    文。
中    華    民    國    99    年    8    月    20    日
                  民事第六庭    法  官  林麗真
以上正本係照原本作成
如對本裁定抗告須於裁定送達後10日內向本院提出抗告狀，並繳
納抗告費新臺幣1,000元
中    華    民    國    99    年    8    月    20    日
                                書記官  黃靖雅

司法院資訊處製作；財團法人民間司法改革基金會備份。
